【裁判字號】    99,易,1938
【裁判日期】    990831
【裁判案由】    妨害名譽
【裁判全文】
臺灣臺北地方法院刑事判決              99年度易字第1938號
公  訴  人  臺灣臺北地方法院檢察署檢察官
被      告  丁○○
            戊○○
            乙○○
上列被告等因妨害名譽案件，經檢察官聲請以簡易判決處刑（98
年度偵字第26880 號），本院認為不宜逕以簡易判決處刑（99年
度簡字第2467號），改依通常程序審理，判決如下：
    主  文
丁○○、戊○○、乙○○共同散布文字，指摘足以毀損他人名譽
之事，丁○○累犯，處有期徒刑月，戊○○、乙○○各處拘役
伍拾日，有期徒刑及拘役如易科罰金，均以新臺幣壹仟元折算壹
日。戊○○、乙○○均緩刑貳年。
    事  實
一、丁○○曾因偽造文書案件，經臺灣高等法院91年度上訴字第
    2166號刑事判決判處有期徒刑2 年，經最高法院92年度臺上
    字第2829號刑事判決上訴駁回確定，又因違反商業會計法、
    稅捐稽徵法案件，經本院以89年訴字第1239號刑事判決判處
    有期徒刑3 月、3 月，應執行有期徒刑5 月確定，3 罪經臺
    灣高等法院92年度聲字第921 號裁定應執行有期徒刑2 年3
    月，丁○○於民國93年11月12日入監執行，於95年1 月27日
    縮短刑期假釋出監，假釋期間付保護管束，迄95年8 月18日
    保護管束期滿，假釋未經撤銷，視為執行完畢。
二、丁○○因與原錦成（澳門人，所涉妨害名譽罪嫌業經澳門檢
    察院提起公訴）係朋友關係，因原錦成於擔任澳門司法警察
    局一等督察期間，與澳門司法警察局局長丙○○、處長甲○○（未據告訴）互有嫌隙，竟與丁○○、戊○○、乙○○共
    同意圖散布於眾，基於妨害他人名譽之犯意聯絡，於民國97
    年8 、9 月間，原錦成數度來臺與丁○○會面，並口述內容
    由丁○○繕打詳如附件一所示之內容為「澳門司法警察局局
    長丙○○六宗罪：（一）針對土生一族，大開殺戒…。（二
    ）為了自己的權力，不顧下屬死活…。（三）擺保安司上抬
    …。（四）浪費政府資源，全為霸地盤…。（五）任人唯親
    ，公私不分…。（六）為求自保，不擇手段，視法律如無物
    …。」等內容虛偽不實之電子郵件內文，並提供詳如附件二
    所示之不特定收信者電子郵件信箱帳號（均為澳門政府機關
    與媒體機構），再由丁○○指示之戊○○、乙○○2 人，以
    虛偽資料分別向香港商雅虎資訊股份有限公司及網路家庭國
    際資訊股份有限公司申辦「framk3838@yahoo.com.tw」、「
    framk3839@ya hoo.com.tw 」及「framk3838@pchome.com.t
    w 」等3 個電子郵件信箱，嗣於97年10月25日、同年月26日
    、同年11月30日及98年1 月2 日，由戊○○、乙○○分別在
    臺北縣新店市○○路○ 段285 之2 號1 樓「海微資訊社」、
    臺北市○○區○○路3 段21 3號2 樓「北星資訊有限公司」
    （店名為「網聚咖啡」）內，將丁○○所提供如附件一所示
    之電子郵件內文數度寄發予如附件二所示之電子郵件信箱，
    致生損害於丙○○之名譽。
三、案經丙○○訴由內政部警政署刑事警察局移送臺灣臺北地方
    法院檢察署偵查聲請簡易判決處刑，本院認為不宜逕以簡易
    判決處刑，改依通常程序審理。
    理  由
一、被告丁○○、戊○○、乙○○對於下列各項證據方法，均未
    爭執其證據能力，並同意作為證據（見本院卷第82頁至反面
    ），本院審酌其作成時之情況，認為並無不適當之情事，均
    得作為證據，合先敘明。
二、上開犯罪事實，訊據被告丁○○、戊○○、乙○○坦承不諱
    （見本院卷第81頁反面、第83頁），並經告訴人丙○○具狀
    指述翔實（見98年度他字第1702號卷二第18至31頁、第152
    至156 頁），亦據證人楊進發即被告戊○○友人證述明確（
    見98年度他字第1702號卷一第44至45頁），且有前開誹謗告
    訴人名譽之電子郵件（見98年度他字第1702號卷一第243 至
    247 頁）、被告戊○○申用帳號framk3838@yahoo.com.tw之
    歷程記錄（見98年度他字第1702號卷二第32至34頁）、被告
    戊○○登入網點位址申設基本資料（見98年度他字第1702號
    卷二第36至42頁）、海微資訊社營業登記資料及訪查紀錄表
    （見98年度他字第1702號卷一第201 至202 頁）、北星資訊
    有限公司登記資料及訪查紀錄表（見98年度他字第1702號卷
    一第204 至206 頁）等附卷可考，復有被告所有電腦主機1
    台、誹謗文件12張、誹謗文件之光碟1 片、隨身碟2 個（內
    含誹謗之電子郵件內文及收信者電子郵件信箱帳號）扣案足
    證（見98年度他字第1702號卷一第208 至210 頁、第219 至
    221 頁、第233 至235 頁；第212 、223 、237 頁），堪認
    被告丁○○、戊○○、乙○○之自白有前揭各項證據足資佐
    證，與事實相符，可以採信。綜上，本案事證明確，被告丁○○、戊○○、乙○○共同散布如附件一所示文字妨害告訴
    人丙○○名譽之犯行，洵堪認定，應予依法論罪科刑。
三、核被告丁○○、戊○○、乙○○所為，係犯刑法第310 條第
    2 項散布文字誹謗罪。查被告丁○○曾因偽造文書案件，經
    臺灣高等法院91年度上訴字第2166號刑事判決判處有期徒刑
    2 年，經最高法院92年度臺上字第2829號刑事判決上訴駁回
    確定，又因違反商業會計法、稅捐稽徵法案件，經本院以89
    年訴字第1239號刑事判決判處有期徒刑3 月、3 月，應執行
    有期徒刑5 月確定，3 罪經臺灣高等法院92年度聲字第921
    號裁定應執行有期徒刑2 年3 月，被告丁○○於93年11月12
    日入監執行，於95年1 月27日縮短刑期假釋出監，假釋期間
    付保護管束，迄95年8 月18日保護管束期滿，假釋未經撤銷
    ，視為執行完畢等情，有臺灣高等法院被告前案紀錄表附卷
    足參（見本院卷第71至78頁），是被告丁○○於前次徒刑之
    執行完畢後，5 年以內故意再犯本案有期徒刑以上之罪，為
    累犯，應依法加重其刑。爰審酌：(一)被告戊○○僅憑友人原
    錦成片面之詞，未經查證，輕率撰寫附件一所示妨害丙○○
    名譽之文字，再夥同被告戊○○、乙○○共同散布予附件二
    所示不特定人，渠3 人之犯罪手段、惡性及造成丙○○名譽
    貶損非輕；(二)惟念被告丁○○、戊○○、乙○○犯罪後，已
    坦白認罪，且被告丁○○、戊○○與告訴人丙○○達成和解
    ，有和解書在卷足考（見本院卷第59頁），而丙○○委由告
    訴代理人徐文宗律師表示對被告乙○○亦不追究，對緩刑無
    意見，有本院公務電話紀錄附卷足憑（見本院卷第38頁），
    堪認被告3 人已有悔意等一切情狀，分別量處如主文所示之
    刑，並均諭知易科罰金之折算標準。又查被告戊○○、乙○○均未曾受有期徒刑以上刑之宣告，有臺灣高等法院被告前
    案紀錄表各1 份在卷足徵（見本院卷第70、79頁），渠2 人
    僅因被告丁○○之邀，一時失慮致罹刑典，信被告戊○○、
    乙○○經此偵審程序及論罪科刑之教訓後，當知所警惕而無
    再犯之虞，本院認前開宣告之刑，以暫不執行為適當，均併
    予宣告緩刑2 年，以啟自新。
據上論斷，應依刑事訴訟法第452 條、第284 條之1 、第299 條
第1 項前段，刑法第28條、第310 條第2 項、第47條第1 項、第
41條第1 項前段、第74條第1 項第1 款，刑法施行法第1 條之1
，判決如主文。
如不服本判決，應於收受判決正本送達之翌日起10日內向本庭提
出上訴狀，上訴於本院合議庭（須附繕本）。
中    華    民    國    99    年    8     月    31    日
                  刑事第六庭  法  官  林晏如
上正本證明與原本無異。
如不服本判決應於收受送達後10日內向本院提出上訴書狀，並應
敘述具體理由；其未敘述上訴理由者，應於上訴期間屆滿後20日
內向本院補提理由書（均須按他造當事人之人數附繕本）「切勿
逕送上級法院」。告訴人或被害人如對於本判決不服者，應具備
理由請求檢察官上訴，其上訴期間之計算係以檢察官收受判決正
本之日期為準。
                              書記官  楊盈茹
中    華    民    國    99    年    8     月    31    日
附錄本案論罪科刑法條全文：
中華民國刑法第310條
意圖散布於眾，而指摘或傳述足以毀損他人名譽之事者，為誹謗
罪，處1 年以下有期徒刑、拘役或5 百元以下罰金。
散布文字、圖畫犯前項之罪者，處2 年以下有期徒刑、拘役或1
千元以下罰金。
對於所誹謗之事，能證明其為真實者，不罰。但涉於私德而與公
共利益無關者，不在此限。
附件一：
澳門司法警察局局長丙○○六宗罪!
(一)針對土生一族，大開殺界。回歸後，丙○○陸逐追殺土生警
    員，首先目標是馬爹拿。馬爹拿回歸後回澳，並成功上訴覆
    職，但局長心心不忿，把他調往路? 蓮花橋，即守邊界，好
    讓他清醒清醒。堂堂副督察，終日無事做，等如白支人工。
    其後，更借題發揮，伺機捉到痛腳後對他撒職處分。但其後
    馬上訴得值，可補回撒職後2 年多的人工，這種公報私仇但
    徒勞無功的作法，純粹展示權力慾的表現，並不理會政府公
    帑的浪費。馬央副局長亦同樣受到整肅。回歸後，在丙○○
    用人之際，大力安撫馬央留低幫手，待黃鞏固地位後，處處
    留難，終令馬央知難而退。另一位被稱神探的現任副局長羅
    沙，回歸初期丙○○靠他打? 司警名堂，當利用完之後就逐
    步提升自己的馬仔，為了對羅沙削權及挫他的銳氣，將他由
    原來千五呎的搬往不到200 呎辦公室。更離譜的對一名資深
    的督察官也開刀，他在回歸前後都在兇殺組，尤其是在99年
    兇殺及打鬥案特別多，令他喘不過氣，但仍默默工作，從無
    怨言，但丙○○利用竊聽手段，借機將他調往蓮花橋，好讓
    黃之何姓契仔能代官也之位。以上例子祇屬冰山一角，實例
    數不勝數，如Rosario, Horacio, Antonio Dias, Augusto
    Gomes,P.Souza等都被丙○○整過或焗他們退休，Souza更在
    03年升職試中筆試考第一，但在口試郤被打壓至不合格，好
    讓其他所謂自己人可以上位。這種做法公平嗎？身為檢察官
    的丙○○若果判案的話，其公正性可以想像，實在是司法界
    的悲哀。
(二)為了自己的權力，不顧下屬死活。為了鞏固權力，丙○○在
    回歸後，每逢有國內官員到澳訪問，都加大"服務"，以單對
    單式保護，使來賓感到受重視，其實回歸後之初大家都認為
    治安好轉，澳門屬安全區，何必勞師動眾不理警員辛苦以24
    小時貼身保護以討好國內官員呢！還有，平日黃亦從不理警
    員之勞累，往往警員值班24小時後，第二日周時晚上要返部
    門工作，曾經有一個在偷竊組的警員在星期五工作至深夜，
    第二日一也要回部門將犯人帶往檢察院守候至下午左右，本
    來打算完事可以休息，但估不到接獲上司來電，要求當晚出
    大差，使該警員疲憊不堪不得不請病假來逃避。更離譜的是
    因不讓治安警專美，回歸後至07年，差不多每晚司警都要上
    街巡邏，雖然人手不足及要應付堆積的刑事案件，但丙○○
    並不理會，妄顧下屬的工作負荷，祇識向外界發表打擊犯罪
    不惜動員多少人力物力，事實巡邏根本起不到作用，終於在
    怨聲載道下於07年取消了，但大部分警員 (除了受愛護的一
    群外)都受到超負荷工作量的摧殘多年了。
(三)擺保安司上抬。在08年的制度，其實內裡有很多問題鮮為人
    知，如丙○○送往保安司的建議文本完全無提所有偵查員的
    職程，祇顧刑事技術方面，但保安司為了顧全大局，統一將
    治安及司警均提高職程，應該皆大歡喜，但丙○○為了洗手
    ，為了將責任全推到司長，向下屬指示，可以任何方式如寫
    信、致電電台等表達意見，更聯同某些議員（可能誤導他們
    ）公開指司太辛苦，工作量大，要提高福利，企圖將箭頭指
    向保安司由他做衰人，好為自己將來做保安司舖路，事實上
    ，丙○○在立法會所講司警每週工作逾60小時，但相信真的
    有，但並不出現很多次，而且都是非契仔一族，這部份都很
    舒服的。
(四)浪費政府資源，全為霸地盤。在07年初，亦是為了不讓治安
    警專美，不惜動巨大公帑 (保守估計超過一百萬)，開設993
    報案熱，除將宣傳棋額掛滿街包括? 仔路環，還印單張及雨
    傘，總之無所不用其極，目的祇是與治安警的999 抗衡。但
    事與願違，並不如他想像中的效果，初期，市民將某些芝麻
    小事也致電司警，司警要將案件轉介回治安警，造成工作量
    的無謂增加，引來怨聲載道。丙○○為了面子，重新印過所
    有宣傳棋額及單張，加上嚴重罪案等字，再加埋治安的999
    。其實一如以往般，999 接到屬司警範疇的案件馬上知會司
    警，不用增多一條熱線，更不用在刑偵隊伍中抽調十多位女
    警24小時輪班去接聽每日祇有十多宗的報案案件，丙○○根
    本不理公帑是否用得有效，人員無謂的捱更抵夜，刑偵隊伍
    失衡等負面結果，純是為了個人的佔有慾及權力慾，亦為了
    自己進軍保安司高位舖路而已。
(五)任人唯親，公私不分。早在回歸之初，丙○○先在云云女翻
    譯中找到一名不太顯眼的張慧敏放在自己的辦公室內，事實
    這? 多年內從未用過男翻譯及男秘書。由於大權在握，不到
    半年，很快將張到手，日子久了，丙○○周時將張以半個主
    人家的姿態帶出來應酬，此後，張並非僅做翻譯的工作，簡
    直是全天候貼身服侍。一年多後，可能紙包不住火，為免影
    響自己，遂將張慧敏調往人力資源處做普通的位，安撫她靜
    待時機。黃終於成功將當時的廳長Delana"悶走"，然後，順
    勢將張提升為處長，將空缺留給自己的心上人，對其他可勝
    任及在該處資深的全部排除，使到眾人不滿，但懼怕丙○○
    心胸窄及記仇而敢怒而不敢言。這還未算得人驚，他為了避
    開老婆，不時找機會制造二人幽會的美好時光，以外訪為名
    ，十次出訪有八 次是帶張慧敏一起的 (包括美國，星加坡，
    香港，大陸等)，永不帶該廳的廳長或其他職員。據最近有
    去星加坡的成員私底下講，有2晚張是玩失?，大約兩三個小
    時，心照啦！他們周時都眉來眼去，會心微笑，及咬耳仔，
    大家都見慣了，根本視旁人如無物。
(六)為求自保，不擇手段，視法律如無物。年前法院已就一宗司
    警濫用職權的案件做出最終判決，從原來三年減刑至一年半
    。該警員已證實"刑滿出獄"，但事實背後大家都知疑點重重
    。試問一個人在無其他人幫忙下，又怎會單獨將一個人活生
    生的打死呢？其實，就算是個人行為，同事或上司不在場嗎
    ? 顯然易見，有人失職或縱容。為了袒護及安撫羅振華警員
    ，在最初的判決出爐後，丙○○局長馬上召見他並答應出錢
    幫他請有名的律師上訴，其後有份參與而好彩無事的同事也
    有出錢，不單止這樣，羅振華還照常上班薪金照支，並無停
    職，按之前丙○○局長對部份下屬 ( 非自己人)違紀的例子
    來看，若有任何被投訴，除了面對刑事程序外，局方還會做
    內部紀律程序起訴，但羅振華得天獨厚，享受非常待遇，不
    單止在上訴期間照支薪金，在上訴判決後，不必在路環監獄
    服刑，丙○○已成功搞掂上頭，安排在皇朝帝景苑司警分部
    的地方開辟一臨時監倉，讓羅振華可以安心享受與眾不同的
    徒刑，有電視睇，有煙有酒，有美食。還將帝景苑三樓通天
    霸佔開辟一個籃球場供羅振華活動，另外，在自己單位開一
    間房給獄警用，另一間由陪伴羅的司警陪伴者用，而司警陪
    伴者由羅自己挑選，為李健明，林慶璋，關子聰，李樹賢，
    余光耀等人，從各刑偵組別抽調在帝景苑值班，甚? 都不用
    幹，祇陪伴這位受特別看待的"犯人"，開始是六名警員陪伴
    者輪值，半年後改為兩人。而何浩翰因做中間人角色，是從
    頭到尾作丙○○的代表人安撫及與羅談條件的中間人，故可
    隨時往帝景苑探訪羅及安撫他，這種待遇相信歐文龍也望塵
    莫及，因何浩翰保黃有功，很快就獲升為處長及被安排在國
    際刑警當主管。有人會問：
    第一、為何為一名囚犯大灑金錢，花不少費用開辟地方做監
    倉，又花不少費用在獄警往來，膳食運送等，造成諸多不便
    。其次、司警人員犯案，他又不是第一人，為何之前的司警
    無此優待? 以後若再有司警人員判刑，當局又會怎樣做呢？
    再者、若司警人員犯案可破例，那麼其他紀律部門的警務人
    員，如治安警、海關獄警等，若涉及刑案而判刑，是否也可
    在自己的部門內服刑？其它政府部門的公務員又如何？丙○○以保護該司警為名，實際為了自己不受牽連，免當事人爆
    大鑊，而採取種種措施，包疪，安撫，為所欲為。因為一開
    始，丙○○就已知出事，當日被打死的謝姓疑犯已從搶劫組
    的成員包括羅沙副局長等人打到半死後，交往兇殺組再調查
    ，又被羅振華等一大班警員嚴刑迫供，根本不能站立及出來
    在新聞發報會當花瓶，丙○○遂委派當時在兇殺組的劉德禮
    警員以布袋蒙面充當疑犯企圖蒙遍公眾過關。
    丙○○還有一點法西斯做風是禁止警員談論該事件，有位警
    員叫陳桂根，因批評事件而遭到開刀，馬上由刑偵部門調到
    車房看車，令所有人不齒局長的做法。近日，坊間不停對歐
    文龍司長貪瀆事件議論紛紛，曾有人質詢監獄獄長有否對歐
    司長特別優待，而獄長李錦昌則很堅決的回應絕無特別處理
    ，但為何一個普通的員警竟享有比司長更大的特殊優待呢？
    是否存在兩套標準，法律是否不是人人平等？
    直至07年8月9日羅振華在帝景苑"出獄"後，因還在保釋期，
    雖然丙○○之前答應若不爆大鑊可日後回局再上班，為免閒
    話，叫羅先作休息，時機成熟才安排，但人工照支，在第二
    日已開始支薪，2 個月後才上班，但仍作隱形人，即不須依
    對其他警員的要求，如離境及享受年假等也不用申請，以特
    別優待處理，直至7 月10日澳日新聞版? 登羅振華事件後，
    羅振華不用作隱形了，已在內部指令中登載羅振華三個字了
    。不過日後當羅以警員身份拘捕人時，曾入過獄的羅的心態
    又如何呢？丙○○開創了囚犯出獄後第二日就能馬上回部門
    上班變回公務員的先例，真厲害呀！
    以上丙○○的六宗罪是鐵一般事實，隨便查詢任何一個有正
    義感的司警都可得知內裡的來龍去脈，大家誓估不到開明的
    社會還有如此黑幕，如此濫權，司法又如何有前途，市民又
    如何安居樂業？請大家不要浪費你的正義感，傳給你的朋友
    吧！
附件二：
antoniom@iacm.gov.mo tmag@dsej.gov.mo
hcchang@dsej.gov.mo jmnunes@iacm.gov.mo
shlio@iacm.gov.mo alvinkong88@yahoo.com.hk
dfaaj@dsej.gov.mo garyvong@ambiente.gov.mo
kmcheang@iacm.gov.mo wing0000000@yahoo.com.hk
baobaomo@yahoo.com.hk annie_choi@yahoo.com.hk
mkcplatinum@yahoo.com.hk ieongpekwa@sinatown.com
lli.sandy@gmail.com sandylli@professor.k12.edu.mo
hoomd_gp_yk@yahoo.com t_andy33@yahoo.com.hk
flyingeaglemo@yahoo.com.hk ltmsimon@yahoo.com.hk
allilam@yahoo.com.hk scoutmac@macau.ctm.net
slee@skhwc.org.mo bchang@skhwc.org.mo
conniechu0515@yahoo.com.hk lou_christy@yahoo.com.hk
rigoleung@hotmail.com bowlingkingking@yahoo.com.hk
tomys17@yahoo.com rositakuan@yahoo.com.hk mchu@umac.mo
wmleong@dsej.gov.mo michio@dsej.gov.mo
cwchong@dsej.gov.mo wakchan@must.edu.mo
florence_cheuk@yahoo.com.hk fishlee95@yahoo.com
wkh_andrew@yahoo.com.hk valeriepqleong@yahoo.com.hk
anson@ias.gov.mo cathycat200202@yahoo.com
eldachoi2005@yahoo.com kelly6630@hotmail.com
jackie38663@ias.gov.mo kitcatlam@yahoo.com.hk
leong_gigi@yahoo.com.hk chauchunf@hotmail.com
cherrie_rabbit@hotmail.com ronlo.leong@gmail.com
elco_ho@yahoo.com.hk evaho819@yahoo.com.hk
snow_cws@yahoo.com.hk ieongngakei@hotmail.com
andreamio@yahoo.com miffyleong66@yahoo.com.hk
snowee_hihi@hotmail.com carmentavares1984@yahoo.com
catalinacsanchez@yahoo.com uranus_chio@yahoo.com.hk
coco_world@yahoo.com pengpeng_cheong@hotmail.com
sunwaycheung@yahoo.com.hk ip_none@hotmail.com
jfool28@yahoo.com.hk karen_current@hotmail.com
psokhan@hotmail.com exchangegift@yahoo.com.hk
marsella666@gmail.com maoieong@hotmail.com
orianachan2002@yahoo.com.hk lee_pou_lam@hotmail.com
royfong20@hotmail.com salinacheong@yahoo.com.hk
silviachancm@yahoo.com stovinal@yahoo.com.hk
boezinho@yahoo.com karencsl990@yahoo.com.hk
sinki_cheang3399@hotmail.com andrea1120@gmail.com
laoamy@yahoo.com.hk tengkuong@yahoo.com.tw
snow_cws@yahoo.com.hk wifelei@yahoo.com.hk
dndevil@hotmail.com bill_volleyball_forever@yahoo.com.hk
cherryutmei@yahoo.com.hk cherry_qoo@hellokitty.com
tracygirl1000@yahoo.com.hk ice_dot03@yahoo.com.hk
fannymok2000@yahoo.com graffarn@yahoo.com.hk
iny420@yahoo.com.hk iliketodream212@yahoo.com.hk
princess_kakachong@yahoo.com.hk
love_koko2002@yahoo.com.hk kitwon@yahoo.com.hk
petunachangutman@yahoo.com.hk sallybimc@yahoo.com.hk
ism_sammy@hotmail.com lavendershirley0104@yahoo.com.hk
ha21821@umac.mo sueielam0209@yahoo.com.hk
tammy0000000@yahoo.com.hk ha21887@umac.mo
ericalei@doramail.com sister_bigsister@yahoo.com.tw
carolng1219@yahoo.com.hk littrellbrock@gmail.com
edition1_2001@yahoo.com i0000000@macau.ctm.net
emily_0131@yahoo.com.hk jeaninequ820@yahoo.com.cn,
ba20606@yahoo.com.hk twilight7989@yahoo.com.hk
karencsl990@yahoo.com.hk kimmy554996@yahoo.com.hk
lu2z@hotmail.com sandboy_south@yahoo.com.hk
bhmandy@yahoo.com.hk manu_715@yahoo.com.hk
pattyandjimmy2000@hotmail.com blue00222@hotmail.com
blue_1230@hotmail.com askeladdine@gmail.com
s_sara_macau@yahoo.com wendysitou@hotmail.com
chiseenchiseen@yahoo.com.hk whitney718hu@yahoo.com.hk
yettasi@gmail.com yukiw@macau.ctm.net lij_8@yahoo.com.hk
alaney11@yahoo.com.hk bing892003@yahoo.com
donleekk@yahoo.com.hk edwina@winnitex.com
elaine5864e@yahoo.com.hk ericalei@yahoo.com
ihealth_8@yahoo.com.hk jlai2036@yahoo.com.hk
lai0000000@yahoo.com.hk lilymacaulily@yahoo.com.hk
m2013@macau.ctm.net mimi24600@yahoo.com.hk
moncmi@hotmail.com sakuya1992hinako1112@yahoo.com.hk
sera@kljc.edu.mo wing95880@yahoo.com.hk
bearbearvong@yahoo.com.hk lij_8@yahoo.com.hk
cindy_02169@yahoo.com.hk dantse2000@yahoo.com.hk
leehoukeng@yahoo.com.hk mn95frq@yahoo.com.hk
ho_chi_hou@yahoo.com.hk taltalvong@yahoo.com
snowsnowyip@gmail.com iman11_22@yahoo.com.hk
tulipleong2003@yahoo.com.hk bearbearvong@yahoo.com.hk
kenmay12398@yahoo.com.hk katielee1245@yahoo.com.hk
kotilei88@yahoo.com.hk loksc2003@yahoo.com.hk
lamioiun@yahoo.ie man6252alice@yhaoo.com.hk
tracy_amy11@hotmail.com account@mighty-ocean.com.mo
handcream703@yahoo.com.hk cat7947@yahoo.com.hk
tulipleong2003@yahoo.com.hk jacichan67@yahoo.com.hk
m_ling323@yahoo.com.hk si_8032@yahoo.com.hk
van750720@yahoo.com.hk vanessadores@yahoo.com.hk
lei_rickie@yahoo.com.hk kkiris2005@yahoo.com.hk
apsarayen@gmail.com abull862000@yahoo.com.hk
cat7947@yahoo.com.hk twhomft@yahoo.com.hk
sandorinenoa@yahoo.com.hk emilylo_emilylo@yahoo.com.hk
PINGUCIF@YAHOO.COM.HK fion_iokpeng@yahoo.com.hk
unkunkun@yahoo.com.hk cheang0000000@yahoo.com.hk
littlelittle_simon1103@yahoo.com.hk
phyatta_chan@yahoo.com.hk sofinact@yahoo.com.hk
bancomacau@yahoo.com ymca8@yahoo.com
queenicec@yahoo.com.hk manell wong
manell168@yahoo.com.hk alista_ernie@yahoo.com.hk,
calvineye2001@yahoo.com.hk, ctk6828@yahoo.com.hk
sofiacsk@yahoo.com.hk fongchu2000@yahoo.com.hk
fongsinkio@yahoo.com.hk, ging9950@yahoo.com.hk,
goodlucktoto@yahoo.com.hk, horaceleong418@yahoo.com.hk,
jason00000000@yahoo.com, enfjenny@yahoo.com.hk
kuokheng@yahoo.com.hk mf1634@yahoo.com.hk,
michaelng293@yahoo.com.hk, pati2004mo@yahoo.com.hk
pig0000000@yahoo.com.hk, muimuipig2000@yahoo.com.hk,
rositakmlaw@yahoo.com.hk, sek00000000@yahoo.com.hk
jovitamimi@yahoo.com.hk, siopouho@yahoo.com.hk
crystal@vodatelsys.com angielei@rogers.com
katy@mail.zetronic.com, hariwong@yahoo.com.hk,
ab1962@macau.ctm.net manell168@yahoo.com.hk
s504as0000000@macau.ctm.net purinkay@sinagirl.com
marcotomccc@hotmail.com Stephen.Koc@hkg.fujixerox.com
yankeetree@yahoo.com.hk sitnganleng@yahoo.com.hk
kentyuen@macau.ctm.net apexrffanny@yahoo.com.hk
waterchzo@macau.ctm.net jeniferchan26@msn.com
robarts@macau.ctm.net jbmleao@macau.ctm.net
yxingwei@hotmail.com franciscolamwpg@yahoo.com.hk
greatwallwinnie@yahoo.com.hk tongleil@macau.ctm.net
trowel@macau.ctm.net macarmas@macau.ctm.net
peterwong@fourstar.com.mo chongsam@macau.ctm.net
rosacheong9@yahoo.com.hk micprsam@macau.ctm.net
carole_89@sinagirl.com dellau@macau.ctm.net
pftelec@macau.ctm.net koonkau@macau.ctm.net
snprint@macau.ctm.net sonia_vong@mocch.com
maggiema@welco.hk.cn kocvong@hotmail.com
contact@rpmacau.com amyic8338@hotmail.com
porche@macau.ctm.net angelang123123@yahoo.com.hk
annalam9a@hotmail.com mlsonsch@macau.ctm.net
bettyian@dsf.gov.mo christinav@mohg.com
leeiman@besor.com.mo chkeisun@ift.edu.mo
eclkkk@macau.ctm.net jenny.mv.iao@ctm.com.mo
jominia@yahoo.com.tw luisa@dsec.gov.mo
ramble@macau.ctm.net mimil@macau.ctm.net
vpeggy@macau.ctm.net pll@macau.ctm.net NG928@yahoo.com
tayin@ozemail.com.au tracyho@gaes.gov.mo
veronie.sasg@raem.gov.mo karen_817@yahoo.com.hk
jonghoiyan@hellokitty.com chrisho@macau.ctm.net
cck82@yahoo.com.hk cocococola1977@yahoo.com.hk
cocococola1977@yahoo.com.hk cocococola1977@yahoo.com.hk
emily_wu13@hotmail.com breadpao@yahoo.com.hk
fifi886996@yahoo.com.hk freddy7706@yahoo.com.hk
gerrymacau2000@yahoo.com.hk cchhenry1125@yahoo.com.hk
y4student@yahoo.com kristitam@yahoo.com.hk
patche_sk@yahoo.com.hk phlpcheong@hotmail.com
pennyh@macau.ctm.net rickietam@163.com
wsavio2000@yahoo.com.hk nunlai@yahoo.com.hk
tamfast@hotmail.com tweetyvong@yahoo.com.hk
yince11@sinaman.com wingp0000000@yahoo.com.hk
wonny821@yahoo.com.hk ferret921@yahoo.com.hk
eva00000000@yahoo.com.hk gigi78369@yahoo.com.hk
lovely_sweetly@yahoo.com.cn karen_817@yahoo.com.hk
phlpcheong@hotmail.com sao37701@macau.ctm.net
Amy89moon@yahoo.com.hk candyw12001@yahoo.com
christy_tang@yahoo.com pcfale@yahoo.com.hk
winnie.sou@yp.com.mo 0000000@ctm-mobile.com
tookangel@sinaman.com mingwai@macau.ctm.net
hotband@macau.ctm.net josevong@ipm.edu.mo
ff_dianaleong@hotmail.com deborah_eddie@hotmail.com
beautyho@hotmail.com luisona80@hotmal.com
bigfoot@macau.ctm.net karenchoy16@yahoo.com.hk
pllee@ipm.edu.mo oliviaho@hotmail.com iloi@macau.ctm.net
shirleycat@softhome.net yokoto2001@yahoo.com
ruby@mingle.com.hk cecilia@mingle.com.hk
sherman926@hotmail.com fionn_or@yahoo.com.hk
karen_li@doramail.com onfayjoey@yahoo.com.hk
ivyPYng@hkex.com.hk fredalui@hotmail.com
fion@joyoung.com.tw andy@evergainind.com
pple.hung@mailcity.com babzi_0603@hotmail.com
ralmeida@macau.ctm.net mtdsf@hotmail.com
joaquim_880@hotmail.com shyj11@hotmail.com
jbaptista@hotmail.com.uk stevechong888@yahoo.com
aiza12254@yahoo.com synthia@yahoo.com;
jbmleao@macau.ctm.net; julianas@stdmnet.com;
christycheong@macausjm.com; cindym@stdmnet.com;
maggiek@stdmnet.com; monicavong@stdmnet.com;
elainechiang@stdmnet.com; elsacarreiro@macausjm.com;
sunriseset@macau.ctm.net leong.lou@cem-macau.com
bluelily3070@163.com; sunraise@macau.ctm.net;
macau_elvis@hotmail.com wtloong32@yahoo.com;
xc111@hotmail.com; alexhuo@163.net;
bigraining@hotmail.com; tin_chik@163.com;
pingshum@gmail.com; hatagigi@macau.ctm.net;
masa209@yahoo.com.hk; conny@macau.ctm.net;
pingupinga_sm@yahoo.com.hk; jbmleao@macau.ctm.net;
ka_ian@hellokitty.com; kalei_sue@yahoo.com.tw;
amon429@yahoo.com.hk; kitdois2004@yahoo.com.hk;
aaa333@macau.ctm.net; yunchinlu@hotmail.com;
chaisasa@yahoo.com.hk; rongmingchang@163.net;
rongmingchang@tom.com; roychen@163.net;
silundan@macau.ctm.net; sockpipi@163.net;
hom216@yahoo.com.tw; hengut@gmail.com;
joeywai2000@yahoo.com.hk; wschang76@hotmail.com;
gzrbxqw@21cn.com; ashengy@hotmail.com;
waiyin@macau.ctm.net changiokieng414@yahoo.com.hk>
upchan@dssopt.gov.mo cristinc@ihm.gov.mo,
szmorning@yahoo.com.hk mick_meng@yahoo.com.tw
cheong_1106@yahoo.com.hk maggiekong1130@hotmail.com
lashita_che117@yahoo.com.hk stlee@iacm.gov.mo
macauson@yahoo.com.hk oifairlady@yahoo.com.hk
chinhouh@yahoo.com.hk CHANIL@MARINE.GOV.MO
chenbiling2001@yahoo.com.cn rachelemma324523@yahoo.com
menmen032003@yahoo.com.hk yeungeva@sinaman.com
changiokieng414@yahoo.com.hk PRETTYSINGSING@HOTMAIL.COM
SEMEI_87@YAHOO.COM.HK come27@yahoo.com.tw
orangepv@yahoo.com WONGMS@MARINE.GOV.MO
cathy_sou@yahoo.com sinu@sinagirl.com
snoopy_kate@yahoo.com.hk leonguk@marine.gov.mo
laowu@marine.gov.mo bearbeanbread@gmail.com
TAMPM@MARINE.GOV.MO lam_iong@yahoo.com.hk
wpchan326@yahoo.com.hk tenniscivil@yahoo.com.hk
iocu@marine.gov.mo irenechen33@hotmail.com
QCOS01@YAHOO.COM.HK paulkong2005@yahoo.com.hk
crystallu@126.com mandywtlam@YAHOO.COM.HK
NELSON_LAO2004@YAHOO.COM.CNIPAN3344@YAHOO.COM.HK,
shakri_12297@hotmail.com tammy_kc_cheung@yahoo.com.hk
coelhoamaral@yahoo.com.hk wpchan326@yahoo.com.hk
sq2ho@yahoo.com.hk ichanki@yahoo.com.hk
incheong2002@yahoo.com.hk chinhouh@yahoo.com.hk
mandywtlam@yahoo.com.hk macaujoelao@yahoo.com.hk,
nelson_lao@sinaman.com, karajan@macau.ctm.net,
snoopy_kate@yahoo.com.hk, tenniscivil@yahoo.com.hk
pooniw@sinagirl.com, puicheng_chan@yahoo.com.hk
rolley91@yahoo.com.hk, diorcnc@yahoo.com.hk
happy_pingping28@yahoo.com.hk whng@ipm.edu.mo
info@gcs.gov.mo info@fm.org.mo enquiry@cct.org.mo
info@fdct.gov.mo sadf@fdct.gov.mo saf@fdct.gov.mo
sedc@fdct.gov.mo info@ceeds.gov.mo info@gpdp.gov.mo
info@gpdp.gov.mo info@epm.gov.mo info@customs.gov.mo
info@ssm.gov.mo webmaster@dsej.gov.mo
mgto@macautourism.gov.mo info ipr.suggestion webmaster
webadmin@ipm.edu.mo macpost@macaupost.gov.mo
macpost@macaupost.gov.mo info@ihm.gov.mo
ca@ambiente.gov.mo ccac@ccac.org.mo
angel_sasu@yahoo.com.hk peggyc@court.gov.mo
tim0611hk@yahoo.com.hk eltoncheng0567@yahoo.com.hk
ieongsucheng@yahoo.com cheritou@yahoo.com
francke@macau.ctm.net hengip@gmail.com
lornahoi@yahoo.com.hk jackfan11@hotmail.com
rickytoo@macau.ctm.net laivin926@hotmail.com
cclam168@gmail.com kitcheng28@yahoo.com
leong_48@yahoo.com.tw aubrey_liu@yahoo.com.cn
milken@yahoo.com.hk poc59420@yahoo.com.hk
mhlau88@macau.ctm.net steph0714@gmail.com
stevesam@macau.ctm.net takawa80922@mac.com
wai22willie@yahoo.com.hk goewin@hotmail.com
henry14_ho@yahoo.com.hk sw338833@yahoo.com.hk
eltoncheng0567@sinaman.com hmk321@hotmail.com
ronloleong138@yahoo.com.hk ansonwu12@yahoo.com.hk
bykvip1102@yahoo.com.hk info@spaphilosophy.com
anita_lam@sinaman.com bonnie22180@yahoo.com.tw
carmoon722@yahoo.com.hk lislkm@hotmail.com
irischong2004@yahoo.com.hk classfile2002@yahoo.com.hk
cristina_chan2000@yahoo.com.hk vongml711@yahoo.com
ellalou_macau@hotmail.com buzz2776@yahoo.com.hk
lcleung@ipm.edu.mo hei_man@hotmail.com
evaho819@yahoo.com.hk ip.frank@gmail.com
iceduger2001@yahoo.com.hk ivo997c@yahoo.com.hk
jaymo12345@yahoo.com.hk jenniferchoi@gdgmacau.com
garfieldsnoopy118@yahoo.com.hk cfkwan@ipm.edu.mo
winnlethepool00@yahoo.com.hk man_lee729@yahoo.com.hk
kenny_128991@hotmail.com p0000000@stud.ipm.edu.mo
cheunglc@graduate.hku.hk oliverlam2004@yahoo.com.tw
william_lei@hotmail.com gisng@yahoo.com.hk,
irischong2004@yahoo.com.hk chananthea@yahoo.com
ricky_chan130@hotmail.com, jeromefwf@yahoo.com.tw,
kla0414@yahoo.com.hk liosandra2001@yahoo.com.hk
arika_bao@hotmail.com, pekkiechong@yahoo.com
gcspress@macau.ctm.net info@gcs.gov.mo
macsport@macau.ctm.net info＠ihm.gov.mo
shemin@macau.ctm.net mcju@macau.ctm.net
cjm@macau.ctm.net macauja@macau.ctm.net
mmedia@macau.ctm.net macsport@macau.ctm.net
taichung@macau.ctm.net sengpou@macau.ctm.net
chengpou@macau.ctm.net todaymac@macau.ctm.net
correio@macau.ctm.net sonpou@macau.ctm.net
pulsomo@yahoo.com.hk srm405@yahoo.com.hk
sisinews@hotmail.com macsport@macau.ctm.net hoje＠
macau.ctm.net jtmcolab@yahoo.com.mo jtm@yp.com.mo
editor@pontofinalmacau.com pub@pontofinalmacau.com
clarim＠macau.ctm.net editor@macaubusiness.com
macaupost@macau.ctm.net observer@macau.ctm.net
general@macaudailytimes.com bmoxha@xinhua.org
jcsantos@lusa.pt sl1949@vip.sina.com
biyongguang@chinanews.com.cn ty2ktam@yahoo.com.hk
poc59420@yahoo.com.hk pldaily@macau.ctm.net
wenhui@macau.ctm.net cctv@macau.ctm.net
cnrmac@macau.ctm.net cri_macau@hotmail.com
juana_yang@hotmail.com ebright@macau.ctm.net
hkdaily@macau.ctm.net linoao@yahoo.com.hk
wonghoitou@yahoo.com.cn skchan1003@yahoo.com.hk
thom@phoenixinfo.com.cn jackycheong@macau.ctm.net
tdmnews2@macau.ctm.net tvcanal2@macau.ctm.nettvcanal1@
macau.ctm.net omttnews@tdm.com.mordmacau@macau.ctm.net
mastvnews@hotmail.com abcdef-95-123@hotmail.com
akarsuu_35_su@hotmail.com akira_267269@hotmail.com
alanlam21@hotmail.com alicelam94@hotmail.com
alienedmund@hotmail.com alonecat555@hotmail.com
angelina_rocky@yahoo.com.hk anny620714@hotmail.com
anson0000000@msn.com anthonykvn@hotmail.com
asanx666@hotmail.com bell_pg@hotmail.com
benso7681@hotmail.com bill_kemleg_34@hotmail.com
boom_kemleg@hotmail.com briteny_fan@hotmail.com
sij160@hotmai.com candy_10-16@hotmail.com
candy_fen@hotmail.com carey_430@hotmail.com
cecilia0000000@hotmail.com chauunsan@hotmail.com
chercherr@hotmail.com cheunghkhkhk@hotmail.com
chiian95@yahoo.com.hk chongkaon2002@yahoo.com.hk
cindyyee93@yahoo.com.hk cinnasan@hotmail.com
cla_re_fong@hotmail.com cmun926@hotmail.com
coco_aia@hotmail.com coeyeung@hotmail.com
daily53462@hotmail.com dandanforever@hotmail.com
dearedward1025@hotmail.com anita_lam@sinaman.com
superonibi@hotmail.com bonnie22180@yahoo.com.tw
carmoon722@yahoo.com.hk lislkm@hotmail.com
irischong2004@yahoo.com.hk kenlok@macau.ctm.net
classfile2002@yahoo.com.hk
cristina_chan2000@yahoo.com.hk debdeb68@hotmail.com
vongml711@yahoo.com ellalou_macau@hotmail.com
buzz2776@yahoo.com.hk lcleung@ipm.edu.mo
heykary@hotmail.com frank.fc.ip@inglife.com.mo
iceduger2001@yahoo.com.hk lmcbear2005@yahoo.com.hk
mandytoday520@hotmail.com monicalou@gmail.com
new_so_so@yahoo.com.hk psb@macau.ctm.net
s980644@ift.edu.mo sukiamotexo@yahoo.com.hk
theresa232758@yahoo.com.hk bonnie_7_21@yahoo.com.hk
agom@macau.ctm.net harumi_katherine@hotmail.com
heaven_ken@hotmail.com arongonn@yahoo.com.hk
chetomas@yahoo.com.hk chananthea@yahoo.com,
lll@macau.ctm.net gu@ssm.gov.mo
jc_josephine@yahoo.com.hk pekkiechong@yahoo.com
honchio@macau.ctm.net miu48@hotmail.com
jennyao@macau.ctm.net jimjam1999@yahoo.com.hk
michael_loust@yahoo.com.hk huasimon2003@yahoo.com.hk
jcleochung@yahoo.com.hk mymacau@macau.ctm.net
luisieong@ipm.edu.mo maggiek@stdmnet.com
karenv@macau.ctm.net wukiti@dsaj.gov.mo
saochai1999@yahoo.com.hk kawayina@hotmail.com
mickyl@iacm.gov.mo vsfong@iacm.gov.mo shlio@icam.gov.mo
ykwoo@iacm.gov.mo vitorvai@icam.gov.mo
ugamm.y.team@gmail.com ytcheng@icam.gov.mo
vkuan@cpttm.org.mo meifong@macau.ctm.net
annie@cpttm.org.mo terence@cpttm.org.mo
ddtpe@sport.gov.mo chan7788@macau.ctm.net
annie.lam@venetian.com.mo mandojesus@hotmial.com
komv@marine.gov.mo keu@dsej.gov.mo dilivong@dsej.gov.mo
sarah.lo@seasons.com.mo doralei@glgroup.com.mo
peterysleung@yahoo.com luislui@macau.ctm.net
samylai@glgroup.com.mo jcoutinho@atfpm.org.mo
raymodcheung@glgroup.com.mo nelsonlo@glgroup.com.mo
myso@ipm.mo luiz@macau.ctm.net pauliec@seasons.com.mo
jchenrychan@hotmail.com mhvong@ambiente.gov.mo
cvm1sede@macau.ctm.net erin@ambiente.gov.mo
hkching@ambiente.gov.mo iongchio@ambiente.gov.mo,
moonsa115192@yahoo.com.hk bullet@asianet.co.th
bulletchen2000@yahoo.com duan38@gmail.com
dway.jenny@msa.hinet.net hon@hungmen.com.tw
jennifer1209@hotmail.com li_shiang@hotmail.com
victor.chao66@msa.hinet.net david101655@yahoo.com.tw
steve_dfs@pchome.com.tw wingmare@gmail.com
chu.yuhsuan@msa.hinet.net phillip.chen@mf-tech.com.tw
simon139@ms71.hinet.net tanakon888@gmail.com
jeff1298@gmail.com fredchou6@hotmail.com
rangsunt168@yahoo.com.tw ptmm2005@yahoo.com.tw
c4697c@ms66.hinet.net roger888@vip.sina.com
ivanl@discountwar.com jtilee@yahoo.com.tw
thaksin@pchome.com.tw tanakon1688@yahoo.com.tw
johnson68168@gmail.com ieong_hong_cheng@hotmail.com
ana2bela@yahoo.com mo123haha@hotmail.com
horacehkk@i-cable.com invisible_privacy@hotmail.com
markus_cahn_yw@yahoo.com.hk aggie_csu@yahoo.com.hk
anatasia03@yahoo.com.hk angel01_chn@yahoo.com.hk
a2president@yahoo.com ung_angela@yahoo.com.hk
anita_catcat@hotmail.com annetti_128@yahoo.com.hk
faithbear87@hotmail.com Rainbow_bonnie0313@yahoo.com.hk
candida_tigger@yahoo.com.hk candysun49@yahoo.com.hk
hysteric_wen@hotmail.com wuwu624@yahoo.com.hk
ccarla86@gmail.com qawsed111@hotmail.com
wonderful_celia@yahoo.com.hk pingugao@hotmail.com
luminous_fiona@yahoo.com.hk
bebebe_red_bear321@yahoo.com.hk iolivet@hotmail.com
harina_c@yahoo.com.hk lenlendoc@yahoo.com.hk
colipmo@yahoo.com.hk ivywstang@yahoo.co.uk
jarita_1030@hotmail.com fabow_TKHpilot@yahoo.com.hk
optimistic_jess@yahoo.com.hk karry310_anpan@yahoo.com.hk
katcheung0203@hotmail.com chengfc@hotmail.com
lilyleong007@yahoo.com.hk lorraineleong1010@yahoo.com.hk
loretta_fong@msn.com bert334477@yahoo.com.hk
mariana_msar@hotmail.com mickey_sourir@yahoo.com.hk
pinky1_0_5@yahoo.com.hk forest_raina@yahoo.com.hk
wonderful_chi92@hotmail.com cancercarter629@yahoo.com
jollysandy_sc@yahoo.com.hk sandy_sou86623@yahoo.com.hk
phanie2001_2001@yahoo.com.hk lao_teresa@yahoo.com.hk
cali_aloha@yahoo.com.hk valeriechan5@yahoo.com.hk
littlegirl_623@yahoo.com.hk viling_dopey@yahoo.com.hk
bobo_betty_orange@yahoo.com.hk
vivian123_moomin@yahoo.com.hk kissmints151@yahoo.com.hk
tatagaro2003@yahoo.com.hk lokluis@yahoo.com.hk
u_winnie@hotmail.com dog2000rk@yahoo.com.hk
annaleiyoyo@yahoo.com.hk gammonbetty@hotmail.com
jennylei74@yahoo.com.hk popovsx@yahoo.com.hk
takseng1110@yahoo.com.hk agomhome@macau.ctm.net
caep1188@yahoo.com.hk pomanf@gmail.com
chongsan.youngclub@gmail.mo fred@cpm.com.mo
info@macaujc.com.mo adedm@macau.ctm.net nc6188@163.com
mc6188@macau.ctm.net mc6188@126.com qingjin_mac@163.com
kobofong@yahoo.com.hk miuki_w@hotmail.com
benteng1974@yahoo.com.hk bonitabtmf@yahoo.com.hk
tszzzzz@yahoo.com connie_ocean@hotmail.com
corita1205@yahoo.com.hk edmund88@macau.ctm.net
fatima_lau@hotmail.com iamiomei@yahoo.com.hk
iris_kun@hotmail.com kigurumix2@yahoo.com.hk
laihanw@hotmail.com lam211197@yahoo.com.hk
keikei_nu@yahoo.com.tw sauwa_crystal@hotmail.com
sinsinvong@hotmail.com solomonchang@yahoo.com
waimichelle04@yahoo.com.hk wlsloi@gmail.com
wing9728@yahoo.com.hk ksieong@macau.ctm.net
karen7788@yahoo.com caesarcaligula419@yahoo.com.hk
edmond_lei@yahoo.com honey.jackie@gmail.com
janelawzz@gmail.com mackentyuen@yahoo.com.hk
josephinelei1215@yahoo.com.hk Ling.Chong@wynnmacau.com
fongfong116@yahoo.com step797@yahoo.com
vivianchiang@mgmgrandmacau.com fateagle28@hotmail.com
poko_5221@yahoo.com.hk ermle2000@yahoo.com.tw
sweetiesweety413@yahoo.com.hk carmen00330@yahoo.com.hk
cici_yangmin@msn.com doris_ieong@hotmail.com
enjdry@yahoo.com joanneflwong@hotmail.com
bebu851213@yahoo.com.hk brettany918@hotmail.com
cecilia382000@hotmail.com gigi85613@hotmail.com
gor908@hotmail.com minilcmf@yahoo.com.hk
samanther33@hotmail.com ami_baby901@hotmail.com
kinki_288@hotmail.com bebe_eurico@hotmail.com
icesam0421@hotmail.com
cathleen.lei@cotai.venetian.com.mo irislou@hotmail.com
security1@seed.net.tw kate361625@hotmail.com
moomin_long1114@hotmail.com jessicalawpig@msn.com
lovebaby812@hotmail.com maggie_chong520@hotmail.com
jenovasep@yahoo.com; reamus_chan@hotmail.com;
sum_3eyes@hotmail.com; sling1220@msn.com;
kandy_sio@hotmail.com; tracytkc@yahoo.com.hk;
veronica8866@hotmail.com;
lovely_cherry_yeah@hotmail.com;
loveyuki0412@hotmail.com; drownfish0721@hotmail.com;
kitchan8117@hotmail.com; kit_cat705@hotmail.com;
jsin9999@hotmail.com; dong33066@hotmail.com;
iauiau915@hotmail.com momo_leong@hotmail.com
candylee0515@yahoo.com.hk chong6667@hotmail.com;
ckck17@hotmail.com; j_ding713@hotmail.com;
jenn3116@hotmail.com; jessiewei109@hotmail.com;
kingsley1979@hotmail.com; samanther33@hotmail.com;
teresaivy@yahoo.com; tracylouab@yahoo.com.hk
stlei@iacm.gov.mo grace_ao@hotmail.com;
thanksforyourlove87329@hotmail.com;
momo_leong@hotmail.com; stupid-bo@hotmail.com;
wai63@hotmail.com; HAPPYman_happy@hotmail.com;
macaugirl123@yahoo.com.hk; bom417041@hotmail.com;
pan_leng@hotmail.com; geminiho@hotmail.com;
christieo_11@hotmail.com; gigiisboy@hotmail.com;
hockey115313@yahoo.com.hk; hellokitsam@hotmail.com;
sergay_bokbok@hotmail.com; sesamemacy@hotmail.com;
lovesherry821@hotmail.com; katie_tams@hotmail.com
rerv_leong@hotmail.com k4chloe@yahoo.com.hk
andrewwa27@hotmail.com asilanwu2005@hotmail.com
avian_chung@hotmail.com baby_superyan@hotmail.com
bb_forever@hotmail.com beckypooh0107@hotmail.com
bigrice119@hotmail.com bigrice119@hotmail.com
cancer717878@hotmail.com candyho620@hotmail.com
cherryvivi@hotmail.com chioerik@msn.com
 chioiok@yahoo.com.hk fitterchoi7@hotmail.com,
chrisip20@hotmail.com chrisip20@hotmail.com,
coffee03117@hotmail.com coffee03117@hotmail.com>,
mr.cowcow@hotmail.com fitterchoi7@yahoo.com.hk
flora_lo_lo@yahoo.com gisng@yahoo.com.hk>,
indy_yen@sinagirl.com kerra@hotmail.com
kiki_0712@hotmail.com kin1234@macau.ctm.net
k13lam@hotmail.com mobilias2005@hotmail.com
pj.joe@hotmail.com territai1229@hotmail.com
ti_boyyy@hotmail.com tmk1215@hotmail.com
wade_wong0205@hotmail.com wendycow@hotmail.com
yeve.tang@ap.jll.com bobo_1155@hotmail.com
cdbox0910@hotmail.com; ckck0719@hotmail.com;
cmhou@hotmail.com; cocolulu_rachel@hotmail.com;
eightgold_8@yahoo.com.hk; erica_tang1128@yahoo.com.hk;
tangsiukwan0918@yahoo.com.hk;
fourglassesson@hotmail.com; hempwks@hotmail.com;
hermit726@hotmail.com; infact1986@hotmail.com;
jboy888@hotmail.com; kaiserlao@hotmail.com;
kelvin_kplei@yahoo.com.hk; ken_4833@hotmail.com;
king7444@hotmail.com; kmsiu63@hotmail.com;
kurt8686@hotmail.com; kwanerica99@hotmail.com;
laghaint@hotmail.com; long_0000000@hotmail.com;
love-star-cherry@hotmail.com; luckykin@hotmail.com;
makwani_2006@hotmail.com; micheal8778@hotmail.com;
pigpigpat@yahoo.com.hk; piscesskwong@hotmail.com;
rachelchao@hotmail.com; rerv_leong@hotmail.com;
sammychan886@hotmail.com; sckl999@hotmail.com;
sio_093@yahoo.com.hk; stevenckc2004@hotmail.com;
strawberry.bo.ing@hotmail.com; subaru826@hotmail.com;
terrysky2006@hotmail.com; tigeralan@hotmail.com;
wong14377@hotmail.com; yaniwa0301@hotmail.com;
samzhu@hotmail.com catcatdin@hotmail.com
sm3a14@yahoo.com.hk; lama_lama1987@hotmail.com;
a438807@hotmail.com; b0000000@yahoo.com.hk;
baby_superyan@hotmail.com; benson_20_07@hotmail.com;
catcaＺ000000000@yahoo.com.hk; chioin@eee.umac.mo;
chrislelaine@hotmail.com; dee2159@hotmail.com;
fylfree@hotmail.com; gtr2917@hotmail.com;
jicky0000000@hotmail.com; joetotti@hotmail.com;
kamutim@yahoo.com.hk; kiko_kawaii@hotmail.com;
kim.wa@hotmail.com; kin_650@hotmail.com;
kengwa88@hotmail.com; leona_8889@hotmail.com;
kennyleong99_5@hotmail.com; deelio123@hotmail.com;
mark523873@hotmail.com; marvin0909@hotmail.com;
moonyork1127@hotmail.com; mr.aeroplane@hotmail.com;
o_ofatkit@hotmail.com; aowappp3@hotmail.com;
pp_hope1314@hotmail.com; dick_intermilan@hotmail.com;
tang2850@hotmail.com; tarry_city1@hotmail.com;
tiＺ000000000@hotmail.com; tou10_40@hotmail.com;
u_ka_kit@hotmail.com; lonsx06@hotmail.com;
nikeboy138@hotmail.com; sunboys_2002@hotmail.com;
lusarder@hotmail.com purple_blue_1014@hotmail.com
dannykeung@hotmail.com; kinlao01@hotmail.com;
manwaiwin@hotmail.com; fly_fishyaya@hotmail.com;
power1983@msn.com; angelkam_223@hotmail.com;
a-funny-man.com@hotmail.com; dzＺ000000000@msn.com;
candy1a2006@yahoo.com.hk; ghhf2000@yahoo.com.hk;
tengkuok@hotmail.com; laupakto@hotmail.com;
choilapting@hotmail.com; boykenken@hotmail.com;
sharon86lb@hotmail.com; supermanson1681@hotmail.com;
choileng_wong@hotmail.com; lovingashley025@hotmail.com;
evaciwa@hotmail.com; timmy._.tcl@hotmail.com;
elf_yulika@hotmail.com; zhuzhulee23@hotmail.com;
garyhousehihi@hotmail.com; norachong@hotmail.com;
allw1188@hotmail.com; nicole52sl1314@hotmail.com;
vanbastan518489@hotmail.com; catcatdin@hotmail.com;
lynn_710@hotmail.com; newstrawberry05@hotmail.com;
shinji_16_21@hotmail.com; lovepoppy823@hotmail.com;
sandry929@hotmail.com; lego1924@hotmail.com;
rosemaryceci18@hotmail.com; macao5025@hotmail.com
kalei_pun@hotmail.com y05f2f25@hotmail.com;
mp0000000@hotmail.com; wing-milk224@hotmail.com;
fu0000000@domain.com; bonnie_fan@hotmail.com;
jessicalao@hotmail.com; purple_blue_1014@hotmail.com;
jackychen_9_8@hotmail.com; chyy@hotmail.com;
mandydydydy@hotmail.com; whyleＺ000000000000@hotmail.com;
bert_fire@hotmail.com; dxt9122@hotmail.com;
georgeli_118@happy.com; chenxuhui_1122@hotmail.com;
carole528@hotmail.com; purea_88@hotmail.com;
seiko916@hotmail.com; queense123@hotmail.com;
yvonnie1990@hotmail.com; dzＺ000000000@hotmail.com;
candywong00000000@msn.com; samleeban@hotmail.com;
hclneowynili@yahoo.com.hk; msannie201@hotmail.com;
tengkuok@hotmail.com; charles_leong@livemail.tw;
smackdown_reymysterio@hotmail.com;
sharon86lb@hotmail.com; zoe4101@hotmail.com;
tiger861109@hotmail.com; annie00000000@hotmail.com;
olga-.-@hotmail.com; charles00000000@hotmail.com;
nicole_013196@hotmail.com; shadow_8.23@hotmail.com;
rhd911021@hotmail.com celinelei@hotmail.com
doradoralao@yahoo.com.hk;; love_ken_ny@hotmail.com;
andi_11@hotmail.com; cat_che@hotmail.com;
anissaocean@yahoo.com.hk; chenying0104@hotmail.com;
f3d16@hotmail.com; chicken0_0@hotmail.com;
linda_choi14@hotmail.com; choiieng2003@hotmail.com;
cindy_xuan852@hotmail.com; cynthia_cynthia413@msn.com;
dorothy_0204@hotmail.com; ng0122ng@hotmail.com;
harry_hello@hotmail.com; laokalam@hotmail.com;
kalei_pun@hotmail.com; lokseven_no.7@hotmail.com;
tony_7300@yahoo.com.hk; wickedweird@hotmail.com;
yamywong@hotmail.com; agnesieng@hotmail.com;
vinesjordan@hotmail.com; lesley6912@hotmail.com;
yindi.zhu@hotmail.com littlewinne@hotmail.com
acura_ce@hotmail.com; alex_chio89@hotmail.com;
antonio_cll@yahoo.com.hk; applelala999@hotmail.com;
bbwinniebb@msn.com; catarina689@hotmail.com;
ceciyip1011@hotmail.com; celinelei@hotmail.com;
chemiiiiz@hotmail.com; choiieng2003@hotmail.com;
hiheremihihe@hotmail.com; hullo_mic_mic@hotmail.com;
ian1437you@hotmail.com; ip_cristina@hotmail.com;
jackyphw@hotmail.com; joana00000000@hotmail.com;
lemon_redtea@hotmail.com; lovely_salsal@hotmail.com;
pakhei1989@hotmail.com; pineapplemiriam@hotmail.com;
rainbowlichit@hotmail.com; salina853@hotmail.com;
summer_adol@hotmail.com; vivwong0808@hotmail.com
lif_idea@hotmail.com blackie_tai@hotmail.com;
lkk819don@hotmail.com; sweetiesweety413@hotmail.com;
bb999123@yahoo.com.hk; xdsam999@hotmail.com;
dash337@hotmail.com; fullmoon3005@hotmail.com;
littlewinne@hotmail.com; beckhammacau@yahoo.com.hk;
amulet_amulet@hotmail.com; odelia_kuok@hotmail.com;
wax0714@hotmail.com; yakult_90@yahoo.com.hk;
cindy0000000@hotmail.com; linda_leo7@hotmail.com;
jeffwumo@msn.com; larenge2002@hotmail.com;
small_gm@hotmail.com; louisa_macau@hotmail.com;
mylead_to_winds@yahoo.com.hk; killua_coldy@hotmail.com;
baby9baby9@hotmail.com; ecallaw_cci@yahoo.com.hk;
gaara8008@hotmail.com; cu2119@hotmail.com;
danchan242@hotmail.com; hugochang888@yahoo.com.hk;
carmenlao2001@hotmail.com;
sandy_arnoldpalmer@hotmail.com; enjdry@hotmail.com;
rainbow_world@hotmail.com; gasparhk@yahoo.com.hk;
napwu@inbox.com; fong_fong519@hotmail.com
cu2119@hotmail.com; irenel408@hotmail.com;
zoe4101@hotmail.com; december_kid73@hotmail.com;
kavely@hotmail.com; kawakarisora@hotmail.com;
karpohaha@hotmail.com; color9121@hotmail.com;
bb999123@yahoo.com.hk; energy5566@hotmail.com;
pak_hei_17@yahoo.com.hk; lif_idea@hotmail.com;
afi_zhongshan_kit@hotmail.com; diabo420@hotmail.com;
sijackson886@msn.com; gaara8008@hotmail.com;
good00000000@hotmail.com; luffy-1988@hotmail.com;
somebody430@hotmail.com; laokonghon2004@yahoo.com.hk;
ranman89pk@yahoo.com.hk; dafill@hotmail.com;
nokiastephy@hotmail.com Tom.Iam@brinksinc.com;
katkuok@hotmail.com; kinlam@hotmail.com;
kym_chio@hotmail.com; jleikuan@yahoo.com;
miss_funfun@hotmail.com; marvis_yin@hotmail.com;
mavis_yuen@novatek.com.tw; lwsmiran@yahoo.com.hk;
puding_mok@yahoo.com.hk bibik9@hotmail.com;
wingts@macau.ctm.net; kimman.wong@gmail.com;
tomas@dsal.gov.mo teresam@dsal.gov.mo
skleongi@dsal.gov.mo ritaa@dsal.gov.mo
lmsales@dsal.gov.mo ways11@dsal.gov.mo
wkh_andrew@yahoo.com.hk florence_cheuk@yahoo.com.hk
fishlee95@yahoo.com cathycat200202@yahoo.com
notify@alivenotdeadmail.com
tuntunmaung@mgmgrandmacau.com maylee@mgmgrandmacau.com
maysllee@hotmail.com maungtuntun@macau.ctm.net
kalailou@mgmgrandmacau.com carole_8_9@hotmail.com
sammichec@hotmail.com dada_1709@hotmail.com
kirzc@hotmail.com kirs016@hotmail.com
keiji_8878@hotmail.com s-mile0820@hotmail.com
hjasdfhj@hotmail.com kirzcw@gmail.com
tiggerandcherry@hotmail.com iris0000000@msn.com
alice_tansman@hotmail.com meko6413@hotmail.com
HOUCHAN2000@HOTMAIL.COM musicsubway@hotmail.com
bbf_obigada@hotmail.com eeyore_0131@yahoo.com.hk
fannychoi_13@yahoo.com.hk forever_1289@hotmail.com
keon821018@yahoo.com.hk; kilometer_bi@hotmail.com;
kristin_ian@hotmail.com; me01day@yahoo.com.hk;
nzsdu@hotmail.com; ryohei343434@hotmail.com;
smallbbchanchan@msn.com; strawberrysome@hotmail.com;
sushicat134@hotmail.com; zealot_tornado_z@hotmail.com;
zergzergkill@hotmail.com; zonkon@hotmail.com;
yoki_000123@hotmail.com; vegas0128@hotmail.com;
tongpuiieng@hotmail.com; sarah_1991@hotmail.com
cherry_2_0_0_4@yahoo.com.hk; momomo_1129@hotmail.com;
mayyammay890307@hotmail.com; maggie_4869@hotmail.com;
sixsbeelao3030@yahoo.com.hk; smalltam@hotmail.com;
tracy_leong29@hotmail.com; foursofa@hotmail.com;
rainbow121428@hotmail.com; vmcheang@msn.com;
vera0000000@hotmail.com; fannychoi_13@yahoo.com.hk;
zonkon@hotmail.com; leikuokian@hotmail.com;
owawa_1127@yahoo.com.hk; ivone_choi@hotmail.com;
cara_901219@hotmail.com; mayin00000000@hotmail.com;
musicsubway@hotmail.com; nganhangtai@hotmail.com;
kilometer_bi@hotmail.com; love_miriamyeng@hotmail.com;
ryohei343434@yahoo.com.hk; smallbbchanchan@msn.com;
tongpuiieng@hotmail.com; aleph_once@hotmail.com;
karen199038@hotmail.com; yan_aoieong@hotmail.com;
kakaka519@yahoo.com.hk; lisa_gillzi@hotmail.com;
leipuisan@yahoo.com.hk; toyota_carcar@hotmail.com
athenacheong@hotmail.com everybodyhappy16@hotmail.com;
earlenetam@hotmail.com; collie_style@hotmail.com;
edwardchan915@hotmail.com; eeyore_0131@yahoo.com.hk;
foursofa@hotmail.com; momoko_fishball@hotmail.com;
ryohei343434@hotmail.com; smallbbchanchan@msn.com;
toyota_carcar@hotmail.com; vmcheang@msn.com;
townsky_@hotmail.com; ice0000000@hotmail.com;
mousepack_00000000@hotmail.com; leikuokian@hotmail.com;
menglee_4_22@hotmail.com momomo_1129@hotmail.com;
anna199145@hotmail.com; athenacheong@hotmail.com;
hosinin@hotmail.com; fannychoi_13@yahoo.com.hk;
rainiechoiwhite@yahoo.com.hk; tracy_leong29@hotmail.com;
ivone_choi@hotmail.com; zonkon@hotmail.com;
stella_sio@hotmail.com alexwaiknight@yahoo.com.hk
chicken19888@hotmail.com christy_chanlalala@hotmail.com
ice470312@hotmail.com ieng516@hotmail.com
zhongty@hotmail.com zeferino@macau.ctm.net
peter144@macau.ctm.netVitor vitord@umac.mo,
Leng_vicky@yahoo.com.hkTio mendes@macau.ctm.ne>,
sweetwowo@yahoo.com.hk, tt2kiki@macau.ctm.net,
alhmusc@yahoo.com.hk, celia_lao@yahoo.com.hk,
shirley9yuki@yahoo.com, minami7337@yahoo.com.hk,
meiinlau@yahoo.com.hk, rooi@galaxyentertainment.com,
Reginagina8888@macau.ctm.net, rafael96@macau.ctm.net,
koalabear@macau.ctm.net, drummond@macau.ctm.net,
odrummond@skynet.be, nonomadeira@yahoo.com.br,
michael26128@yahoo.com, leiirene@macau.ctm.net,
queenielee1668@yahoo.com.hk, hslee@macau.ctm.net,
luciano@macau.ctm.net, fernanda@macau.ctm.net,
zzito@macau.ctm.net, dica@macau.ctm.net,
jsvieira@macau.ctm.net, small_wings18@yahoo.com,
jaime0000000@yahoo.com.au, jartam96@yahoo.com.hk,
bigfoot@macau.ctm.net, annlei@macau.ctm.net,
garycup31@yahoo.com, filomeno@macau.ctm.net,
fgsilva@macau.ctm.net, elizelai@yahoo.com,
e9ve@macau.ctm.net>, barros165@hotmail.com,
danisousa75@yahoo.com.br, cmkhan@macau.ctm.net,
cmf0321@macau.ctm.net, carlsoncki@yahoo.com,
celestinafw@yahoo.com.hk, bellvil@macau.ctm.net,
annarsantos@hotmail.com, Alice alves3113@hotmail.com,
xana@macau.ctm.net, him99hang03@yahoo.com.hk,
tlh7776@yahoo.com, l0000000@macau.ctm.net

司法院資訊處製作；財團法人民間司法改革基金會備份。
